【裁判字號】    97,抗,353
【裁判日期】    970417
【裁判案由】    本票裁定
【裁判全文】
臺灣臺北地方法院民事裁定               97年度抗字第353號
抗  告  人  甲○○
上列抗告人因與相對人匯豐汽車股份有限公司間聲請本票裁定事
件，對於民國97年3月5日本院簡易庭97年度票字第8674號裁定提
起抗告，本院裁定如下：
    主  文
抗告駁回。
抗告費用新台幣壹仟元由抗告人負擔。
    理  由
一、相對人於原審聲請意旨略以：伊執有抗告人於民國95年10月
    30日簽發，票面金額新台幣（下同）25萬元，付款地在台北
    市，約定利息按年利率19.88％計算，到期日96年4月30日，
    並免除作成拒絕證書之本票一紙（下稱系爭本票），經伊於
    到期日提示，僅獲償部分票款，尚有20萬9,884元未受償。
    爰依票據法第123條規定，聲請裁定就上開未付票款本息准
    許強制執行等語。
    原審就系爭本票中之20萬9,884元及自96年4月30日起算之約
    定利息，裁定准許強制執行。
二、抗告意旨略以：伊車子向相對人以分期付款之方式貸款，每
    月繳交9,275元，雖96年7月份一期未繳，然相對人於同年8
    月份即將伊車子遷走並拍賣，為何又聲請系爭本票強制執行
    ，為此提起抗告，求予廢棄原裁定等語。
三、按執票人向本票發票人行使追索權時，得聲請法院裁定後強
    制執行，票據法第123條定有明文。又本票執票人，依票據
    法第123條規定，聲請法院裁定許可對發票人強制執行，係
    屬非訟事件，此項聲請之裁定，及抗告法院之裁定，僅依非
    訟事件程序，以審查強制執行許可與否，並無確定實體上法
    律關係存否之效力，如發票人就票據債務之存否有爭執時，
    應由發票人提起確認之訴，以資解決，殊不容於裁定程序中
    為此爭執（最高法院57年台抗字第76號、56年台抗字第714
    號判例參照）。
四、經查：相對人主張之事實，業據提出本票一紙為證，並為抗
    告人所不爭執，而原審就系爭本票為形式上之審查，認其已
    具備本票各項記載事項，合於票據法第120條規定，屬有效
    之本票，乃裁定准許強制執行，並無不合。抗告人所辯其未
    依約繳款後，相對人即將其車子拍賣，為何又聲請系爭本票
    強制執行一節，核屬票據債務已否清償之實體爭執，揆諸上
    開說明，應由抗告人提起確認之訴，以資解決，不得於非訟
    事件程序中為此爭執，抗告法院亦不得予以審究。從而，抗
    告意旨指摘原裁定不當，求予廢棄，為無理由，應予駁回。
    爰裁定如主文。
中    華    民    國    97    年    4     月    17    日
                  民事第六庭    審判長法  官  張競文
                                      法  官  蕭清清
                                      法  官  曾部倫
以上正本係照原本作成。
本裁定不得抗告。
中    華    民    國    97    年    4     月    21    日
                                    書記官  謝梅琴


司法院資訊處製作；財團法人民間司法改革基金會備份。
